【裁判字號】    95,交聲,834
【裁判日期】    951130
【裁判案由】    聲明異議
【裁判全文】
臺灣高雄地方法院刑事裁定             95年度交聲字第834號
原處分機關  高雄市政府
異  議  人
即受處分人  甲○○
上列聲明異議人因交通事件，對於高雄市政府95年10月18日高市
府交裁字第裁32-B00000000號裁決書（原舉發單號：高雄市政府
警察局高市警交字第B00000000 號），聲明異議，本院裁定如下
：
    主    文
異議駁回。
    理    由
一、按道路交通管理處罰條例於民國94年12月28日修正經總統公
    布，其中同條例修正後第48條、第60條依行政院令自95年7
    月1 日起施行。而修正前同條例第48條第2 款規定：「汽車
    駕駛人，不依標誌、標線、號誌指示者，處銀（元）幣200
    元以上600 元以下（即新台幣600 元以上1800元以下）罰鍰
    ；同條例第60條第1 項規定：「汽車駕駛人駕駛汽車有違反
    本條例之行為，經交通勤務警察或依法令執行交通稽查任務
    人員制止時，不聽制止或拒絕停車接受稽查而逃逸者，除按
    各該規定處罰外，處新台幣3000元以上6000元以下罰鍰」；
    新法施行行後，同條例第48條處罰範圍規定「處新台幣600
    元以上1800元以下」，即僅將銀元改為新台幣而已，與修正
    前規定之實質內容並無不同；另同條例第60條第1 項之規定
    則並無變更，是均無修正後之規定有利於行為人之情形，本
    件仍應依行為時之規定論處。
二、異議意旨略以：原舉發違規單係以：異議人於民國95年4 月
    27日8 時30分許，騎乘車牌號碼BXN-260 號機車，沿高雄市
    ○○○路西向東行駛，途經國道一號中山高速公路三多路東
    側便道路口，未依規定兩段式左轉，經交通員警當場鳴笛攔
    停，並示意停車受檢，異議人不聽執勤員警指揮制止，員警
    乃簽發第B00000000 號違規單等語，經其於95年11月8 日依
    法申訴，並經原處分機關裁決如原處分。惟上開裁決書所列
    之時地，伊本人當時正於本業鋼鐵上班中，根本不可能於是
    時經過上開地點，是執勤員警就舉發違規車號紀錄有誤，為
    此，具狀聲明異議等語。
三、經查：
  (一)本件經原舉發機關即高雄市政府警察局交通警察大函覆原處
    分機關以：該部車號BXN- 260機車於上揭時地，未依規定號
    誌兩段左轉，經交通員警當場攔停，不聽執勤員警指揮制止
    ，員警乃記明車號、車種，並依法簽發上開車輛違規單等語
    ，有高雄市政府警察局95年4 月27日舉發違規單、該大隊95
    年11月20日函各1 件附卷足參。
  (二)異議人前向原處分機關申訴時，對於其於上開時地，騎乘系
    爭機車經過上開路口一節，並無爭執，僅係以：上開路口交
    通頻繁、噪音特別大，騎車行進中，無法聽到勤務人員指揮
    制止，並非其本人不聽指揮制止、藐視公權力之行駛等語，
    有其陳述單1 紙在卷足憑，異議人提出本件異議後，始翻異
    前詞，謂當時其於上班中，並未經過上開路口云云，前後矛
    盾，顯係事後飾卸之詞，無可採信，是異議人確有舉發單所
    列上開2 項違規行為之事實，事證已臻明確。
  (三)異議人所騎乘上開機車既有上開違規行為，而原處分機關所
    為上開裁決內容，並未逾越道路交通管理處罰條例第48條第
    2 款、第60條第1 項所定之處罰限度，且未逾越違反道路交
    通管理事件統一裁罰基準及處理細則、道路交通管理事件統
    一裁罰基準表所列之裁罰範圍，亦無濫用裁量權之情形，是
    本件異議為無理由，應予駁回。
四、據上論斷，應依道路交通案件處理辦法第19條，裁定如主文
    。
中    華    民    國    95    年    11    月    30    日
                    交通法庭    法  官  李昆南
以上正本證明與原本無異。
如不服本裁定，應於送達後5日內，向本院提出抗告狀。
中    華    民    國    95    年    11    月    30    日
                                書記官  黃美玲


司法院資訊處製作；財團法人民間司法改革基金會備份。
